最高法院刑事裁定　　　　　　　　　 110年度台抗字第1637號
抗　告　人　王音之




上列抗告人因違反銀行法等罪案件，不服臺灣高等法院中華民國
110 年8 月27日延長羈押之裁定（110 年度金上重訴字第8 號）
，提起抗告，本院裁定如下：
    主  文
抗告駁回。
    理  由
一、本件原裁定以抗告人即被告王音之（下稱抗告人）因違反銀
    行法等罪案件，經原審訊問後認涉犯銀行法第125 條之3 第
    1 項之詐欺銀行且因犯罪獲取之財物達新臺幣（下同）1 億
    元以上罪、商業會計法第71條第5 款之以不正方法使財務報
    表發生不實結果罪、刑法第201 條第1 項之偽造有價證券罪
    、同法第216 條、第215 條之行使業務登載不實文書罪、同
    法第216 條、第210 條之行使偽造私文書罪及洗錢防制法第
    14條第1 項之洗錢等罪，犯罪嫌疑重大，有刑事訴訟法第10
    1 條第1 項第1 款之情形，非予羈押顯難進行審判，而有羈
    押之必要，乃於民國110 年2 月2 日起執行羈押。嗣於3 個
    月羈押期限屆滿（即同年5 月1 日）前，原審法院以有繼續
    執行羈押之必要而於同年4 月21日裁定延長羈押2 月；其後
    2 個月延長羈押期間於同年7 月1 日屆滿前，再於同年6 月
    28日裁定延長羈押2 月。本次又以抗告人2 個月延長羈押期
    間即將於同年9 月1 日屆滿，但其羈押原因依然存在，認有
    繼續羈押之必要，因而裁定再延長羈押2 月，經核於法尚無
    違誤。
二、抗告人抗告意旨略以：伊於偵查中已向檢察官陳明係自行放
    棄美國綠卡返臺，並非遭美國執法機關逮捕並遣返回國受審
    ，並無逃亡之事實。而且伊經羈押以後，因胃痛、眩暈及腰
    部、背部多處腫瘤，並頸部、關節及下體紅腫破洞等頑疾，
    多次在看守所內就診，仍未見好轉，並影響正常作息。爰依
    法提起抗告，請求撤銷原裁定，准予具保以停止羈押云云。
三、惟法院對被告執行羈押，本質上係為使訴訟程序得以順利進
    行，或為保全證據或對被告刑罰之執行目的，而對被告所實
    施之剝奪人身自由強制處分。而刑事被告經法官訊問後認為
    犯罪嫌疑重大，而逃亡或有事實足認為有逃亡之虞，或有事
    實足認為有湮滅、偽造、變造證據或勾串共犯或證人之虞者
    ，或所犯為死刑、無期徒刑或最輕本刑為5 年以上有期徒刑
    之罪等情形之一者，非予羈押，顯難進行追訴、審判或執行
    者，得羈押之，刑事訴訟法第101 條第1 項定有明文。是法
    院羈押時即應審酌被告犯罪嫌疑是否重大、是否具有前述刑
    事訴訟法第101 條第1 項各款情事，以及是否有非予羈押，
    顯難進行追訴、審判或執行之必要情事等要件，依卷內具體
    事證予以斟酌後，始決定有無羈押之必要性；且被告有無羈
    押之必要，法院自得按照訴訟進行程度，就具體個案情節予
    以斟酌決定。本件抗告人所犯上揭詐欺銀行且因犯罪獲取之
    財物達1 億元以上合計13罪，業經第一審法院分別論處罪刑
    ，並定其應執行刑為有期徒刑28年，併科罰金6 億5,000 萬
    元在案。衡以一般人畏懼重罪執行之心理，不能排除抗告人
    為脫免執行而逃亡之可能性。況抗告人於本案潤寅集團因資
    金週轉不靈，而對銀行犯詐欺取財之犯行曝光前，即於108
    年6 月1 日出境，嗣經美國執法機關於同年12月12日在洛杉
    磯逮捕，並於109 年3 月8 日遣送回國，益見其有逃亡之高
    度可能性。若僅命其具保、責付或限制住居等侵害較小之手
    段，均不足以確保審判或執行程序之順利進行。至於抗告人
    聲稱其頸部以下受熱燙傷、全身紅腫疼痛，經醫師診斷實係
    罹患「過敏性蕁麻疹」所致；另外，其之前所罹胃癌亦無復
    發跡象，只須定期追蹤檢查，尚無現罹疾病，非保外治療顯
    難痊癒之情形等各節，業經原裁定詳述其審酌論斷之依據及
    延長羈押之理由。原審於訊問抗告人以後，經綜合斟酌卷內
    等客觀具體事證資料，並兼顧實體真實之發現等因素，認抗
    告人有刑事訴訟法第101 條第1 項第1 款之事由，非予羈押
    ，顯難進行審判或執行，有羈押之必要，而裁定延長羈押，
    經核於法尚無違誤。要不能以原審未以羈押以外之其他處分
    作為羈押之替代，而指原審延長羈押之裁定為違法。抗告意
    旨並未依據卷內事證而為具體指摘，且置原裁定明確論斷及
    裁量之說明於不顧，徒執前詞，就原審裁量職權之適法行使
    任意指摘為不當，其抗告自難認為有理由，應予駁回。
據上論結，應依刑事訴訟法第412 條，裁定如主文。
中    華    民    國   110    年    9     月    23    日
                  刑事第一庭審判長法  官  郭  毓  洲  
                                  法  官  林  靜  芬  
                                  法  官  周  盈  文  
                                  法  官  蔡  憲  德  
                                  法  官  林  英  志  
本件正本證明與原本無異
                                  書記官
中    華    民    國   110    年    9     月    28    日